【裁判字號】    99,台非,9
【裁判日期】    990107
【裁判案由】    違反兒童及少年性交易防制條例
【裁判全文】
最高法院刑事判決                  九十九年度台非字第九號
上  訴  人  最高法院檢察署檢察總長
被      告  甲○○
上列上訴人因被告違反兒童及少年性交易防制條例案件，對於台
灣屏東地方法院中華民國九十八年四月二十九日第一審確定簡易
判決（九十八年度簡字第五二六號；聲請簡易判決處刑案號：台
灣屏東地方法院檢察署九十八年度偵字第一五九六號），認為部
分違背法令，提起非常上訴，本院判決如下：
    主  文
原判決關於甲○○累犯及宣告主刑部分均撤銷。
甲○○所犯刊登使人為性交易之訊息罪，處有期徒刑月，如易
科罰金，以新台幣壹仟元折算壹日。
    理  由
非常上訴理由稱：「一、按判決不適用法則或適用不當者，為違
背法令，刑事訴訟法第三百七十八條定有明文。又依少年事件處
理法第八十三條之一第一項規定，少年受第二十九條第一項之轉
介處分執行完畢後，或受保護管束或刑之執行完畢或赦免三年後
，或受不付審理或不付保護處分之裁定確定後，視為未曾受各該
宣告。因此，少年如受有期徒刑之執行完畢，或受有期徒刑一部
之執行而赦免，三年後再犯有期徒刑以上之罪者，因視為前未曾
受各該刑之宣告，即無累犯加重其刑之適用。此有最高法院九十
四年度台非字第一九七號判決意旨可資參照。二、本件被告甲○
○前因違反槍砲彈藥刀械管制條例案件，經台灣屏東地方法院以
八十八年度少訴字第六號判決有期徒刑三年六月，併科罰金新台
幣（下同）一百萬元，刑前強制工作三年確定，並於民國八十九
年十二月十四日縮短刑期假釋出獄，嗣經撤銷假釋，殘刑至九十
四年五月四日執行完畢，此有刑案資料查註紀錄表附卷可稽，惟
上開案件係被告於少年時所犯，而本案被告則係於九十八年二月
十八日十七時許，再犯違反兒童及少年性交易防制條例案件，是
本案顯係被告於少年前案之有期徒刑執行完畢三年後始再犯，揆
諸前揭說明，應視為前未曾受各該刑之宣告。詎原審未察，以被
告係於五年內故意再犯有期徒刑以上之罪而誤依刑法第四十七條
論以累犯並加重其刑，顯有判決適用法則不當之違背法令。三、
案經確定，且不利於被告，爰依刑事訴訟法第四百四十一條、第
四百四十三條提起非常上訴，以資糾正。」等語。
本院按：少年事件處理法第八十三條之一第一項規定：「少年受
第二十九條第一項之轉介處分執行完畢後，或受保護管束或刑之
執行完畢或赦免三年後，或受不付審理或不付保護處分之裁定確
定後，視為未曾受各該宣告。」依卷附台灣高等法院被告全國前
案紀錄表及年籍資料所示，被告甲○○係於民國七十年六月三日
出生，其於八十八年二月間，因違反槍砲彈藥刀械管制條例案件
（下稱槍砲案件）經台灣屏東地方法院於八十八年五月三十一日
，以八十八年度少訴字第六號判決處有期徒刑三年六月，併科罰
金新台幣一百萬元，刑前強制工作三年確定，並於八十九年十二
月十四日縮短刑期假釋出監，嗣經撤銷假釋，殘刑至九十四年五
月四日執行完畢。則被告犯上開槍砲案件時，係十四歲以上未滿
十八歲之少年，且上開槍砲案件於九十四年五月四日執行完畢後
，至九十七年五月三日即已屆滿三年，應視為未曾受該刑之宣告
。被告於九十八年二月十八日下午十七時許，又犯本件違反兒童
及少年性交易防制條例案件，距上開所犯槍砲案件刑之執行完畢
已逾三年，揆諸上揭說明，應不構成累犯。乃原審法院未察，遽
以累犯規定加重其刑，自有違誤。案經確定，且於被告不利，非
常上訴意旨執以指摘，洵有理由，應由本院將原判決關於被告累
犯及宣告主刑部分均撤銷，另行判決如主文第二項所示，以資救
濟。
據上論結，應依刑事訴訟法第四百四十七條第一項第一款，兒童
及少年性交易防制條例第二十九條，刑法第十一條前段、第四十
一條第一項前段，判決如主文。
中    華    民    國  九十九  年    一    月    七    日
                      最高法院刑事第十庭
                          審判長法官  花  滿  堂
                                法官  黃  正  興
                                法官  陳  東  誥
                                法官  林  錦  芳
                                法官  洪  昌  宏
      本件正本證明與原本無異
                                      書  記  官
中    華    民    國  九十九  年    一    月   十一   日
                                                      Ｑ

司法院資訊處製作；財團法人民間司法改革基金會備份。
